臺灣嘉義地方法院民事裁定
109年度輔宣字第32號
聲  請  人  葉淑蘭  

相  對  人  徐嘉鴻  

關  係  人  徐紹博  

            徐彰璞  

上列當事人間請求輔助宣告事件，本院裁定如下：
    主  文
宣告徐嘉鴻（男，民國00年00月00日生，身分證統一編號：Z000
000000號）為受輔助宣告之人。
選定葉淑蘭（女，民國00年0月0日生，身分證統一編號：Z00000
0000號）為受輔助宣告人徐嘉鴻之輔助人。
聲請程序費用新台幣壹仟元由受輔助宣告之人徐嘉鴻負擔。
    理  由
一、聲請意旨略以：聲請人為相對人之配偶，相對人因心肌梗塞
    ，致其為意思表示或受意思表示之能力顯有不足，有衛生福
    利部嘉義醫院診斷證明書可證，為此，爰依民法第15條之1
    、第1113條之1及家事事件法第177條規定，請求裁定相對人
    為受輔助宣告之人，並選定聲請人為輔助人等語。
二、按對於因精神障礙或其他心智缺陷，致其為意思表示或受意
    思表示，或辨識其意思表示效果之能力，顯有不足者，法院
    得因本人、配偶、四親等內之親屬、最近一年有同居事實之
    其他親屬、檢察官、主管機關或社會福利機構之聲請，為輔
    助之宣告，民法第15條之1第1項定有明文。次按，受輔助宣
    告之人，應置輔助人。法院選定輔助人時，應依受輔助宣告
    之人之最佳利益，優先考量受輔助宣告之人之意見，審酌一
    切情狀，並注意下列事項：（一）受輔助宣告之人之身心狀
    態與生活及財產狀況。（二）受輔助宣告之人與其配偶、子
    女或其他共同生活之人間之情感狀況。（三）輔助人之職業
    、經歷、意見及其與受輔助宣告之人之利害關係。（四）法
    人為輔助人時，其事業之種類與內容，法人及其代表人與受
    輔助宣告之人之利害關係，民法第1113條之1第1項、同條第
    2項準用第1111條之1亦分別規範甚明。
三、經查，聲請人主張之事實，業據提出衛生福利部嘉義醫院診
    斷證明書、戶籍謄本、親屬系統表附卷可稽。嗣經本院審驗
    相對人之精神及心智狀況，於陽明醫院黃俊銘醫師前訊問相
    對人，其回答：「（徐嘉鴻？）是。」、「（你現在在什麼
    地方？）在我家。」、「（今天星期幾？）三。」、「（現
    在民國幾年？）不知道。、「（現在總統何人？）女生。」
    、「（你幾歲？）54。（後改稱）45。」、「（你有幾個小
    孩？）二個。」、「（男生女生？）男生。」，再經鑑定醫
    師為鑑定結果略以：相對人108年中風影響其認知功能，尤
    其語言能力退化甚多，簡易智能測驗10分，臨床失智程度為
    1分，已達輕度失智程度，故相對人有因其心智缺陷，致其
    為意思表示或受意思表示，或辨識意思表示效果之能力，顯
    有不足，建議為輔助宣告等情，有本院110年1月13日勘驗筆
    錄及精神鑑定報告書在卷可稽，本院審酌上開勘驗結果及鑑
    定意見，堪認相對人確因其他心智缺陷，致其辨識其意思表
    示效果之能力顯有不足等情為真，故本件聲請為有理由，爰
    依上揭規定，宣告相對人為受輔助宣告之人。
四、本件相對人既經為輔助之宣告，已如上述，自應依上開規定
    ，為其選定輔助人。本院審酌聲請人為相對人之配偶，為至
    親關係，彼此間應具有一定之信賴感及依附感，且與相對人
    同住，對其生活及消費習慣已有相當瞭解，願意擔任輔助人
    ，而相對人之子女即關係人徐紹博、徐彰璞均同意由聲請人
    擔任輔助人，此有戶籍謄本及親屬同意書在卷可稽，堪信由
    聲請人擔任相對人之輔助人，應符合相對人之最佳利益，爰
    依上開規定，選定聲請人為相對人之輔助人，俾保護受輔助
    宣告之人。又受輔助宣告之人法無明文需為其選任會同開具
    財產清冊之人（僅受監護宣告時有選任會同開具財產清冊之
    人之必要），故本案情形無庸選任會同開具財產清冊之人，
    附此敘明。
五、依家事事件法第177條第2項、第164條第2項，裁定如主文。
中　　華　　民　　國　　110 　年　　1 　　月　　20　　日
                  家事法庭    法  官  柯月美 
以上正本係照原本作成。
如對本裁定抗告須於裁定送達後10日內向本院提出抗告狀。
中　　華　　民　　國　　110 　年　　1 　　月　　20　　日
                              書記官　林玫熹